【裁判字號】    99,聲,2168
【裁判日期】    991217
【裁判案由】    聲請回復原狀
【裁判全文】
臺灣高等法院臺中分院刑事裁定          99年度聲字第2168號
聲  請  人
即  被  告  姚衛華
上列聲請人因違反毒品危害防制條例案件，對於本院88年度上訴
字第2197號判決遲誤上訴期間聲請回復原狀，並聲請就上訴部分
進行審判，本院裁定如下：
    主  文
聲請駁回。
    理  由
一、聲請意旨略以：聲請人於民國（下同）88年9月16日在臺中
    監獄服刑簽收毒品案原審有罪判決書，上訴期限至88年9月2
    6日，但該日為星期日，故上訴期限延至88年9月27日。聲請
    人於88年9月27日依法提出上訴書狀予獄方長官，基於獄方
    設有「今日遞狀，押狀日須填隔日」法律所無之限制，該限
    制與刑事訴訟法第349條牴觸且與釋字第530號意旨相違。獄
    方長官依上開規定指示聲請人更改已填妥之遞狀日期，由27
    日改為28日，故聲請人在非自由任意下更改遞狀日期，但實
    際上仍在27日將上訴狀遞交予獄方長官。惟此舉造成法院形
    式審查判斷誤認上訴逾期，而駁回聲請人之上訴，造成聲請
    人重大不利益，爰依刑事訴訟法第67條第1項聲請回復原狀
    ，並聲請對其合法上訴部分，依最高法院80年度第5次刑事
    庭會議及最高法院25年上字第3231號判例審判云云。
二、按「因遲誤上訴或抗告或聲請再審期間而聲請回復原狀者，
    應以書狀向原審法院為之。」，刑事訴訟法第68條第1項前
    段定有明文。而此所謂原審法院，係指原判決之法院而言，
    換言之，即遲誤第2審上訴期間者，第1審法院即為原審法院
    ，遲誤第3審上訴期間者，第2審法院即為原審法院，不因管
    轄上訴之法院對其上訴曾否加以裁判而有異，縱使管轄上訴
    之法院曾因其上訴逾期而將其上訴駁回，而該上訴人以其逾
    期非因其本人或代理人之過失所致，聲請回復原狀，其原審
    法院仍係原為第1審或第2審判決之法院，而非因其上訴逾期
    予以駁回之上訴法院，最高法院30年聲字第12號判例可資參
    照。
三、經查：聲請人姚衛華前因違反毒品危害防制條例案件，經臺
    灣臺中地方法院於88年9月8日以88年度訴字第1185號刑事判
    決判處罪刑，該判決書正本於88年9月16日送達予聲請人，
    惟聲請人竟遲至88年9月28日始提起上訴，已逾10日上訴法
    定期間，經本院判決駁回其上訴在案（本院88年上訴字第
    2197號），有本院判決書在卷可按。是揆諸上揭法條及判例
    說明，聲請人主張其非因自己過失而遲誤上訴期間而聲請回
    復原狀，即應向原審法院即臺灣臺中地方法院為之，茲逕向
    本院為之，其程序即非合法，況查：聲請人於99年2月26 日
    即曾以上開理由，向臺灣臺中地方法院聲請回復原狀，業經
    臺灣臺中地方法院以99年度聲字第265號裁定駁回，嗣聲請
    人不服提出抗告後，經本院以99年度抗字第272號裁定駁回
    抗告，再經聲請人不服，提出再抗告，復經最高法院以99年
    度台抗字第478號裁定駁回再抗告確定，有臺灣高等法院被
    告前案紀錄表一份及各該裁定書各一份在卷可稽，則聲請人
    於本院88年9月28日提起上訴，已逾10日上訴法定期間，即
    無所謂合法之上訴，本院自無從再為審判。綜上所述，聲請
    人上開聲請均無理由，應予駁回。
中    華    民    國    99    年    12    月    17    日
            刑事第一庭    審判長法  官  李  璋  鵬
                                法  官  胡  森  田
                                法  官  胡  忠  文
以上正本證明與原本無異。
如不服本裁定，得於收受送達後5日內向本院提出抗告書狀（須
附繕本）。
                                書記官  廖  家  莉
中    華    民    國    99    年    12    月    17    日

司法院資訊處製作；財團法人民間司法改革基金會備份。
